【裁判字號】    97,審易,1909
【裁判日期】    980224
【裁判案由】    詐欺
【裁判全文】
臺灣高雄地方法院刑事判決            97年度審易字第1909號
公  訴  人  臺灣高雄地方法院檢察署檢察官
被      告  辛○○
                    （現於臺灣屏東監獄竹田分監執行中）
上列被告因詐欺案件，經檢察官提起公訴（97年度偵字第20882
號、第20883 號、第20884 號、第20885 號、第20886 號、第20
887 號、第20888 號），被告就被訴事實為有罪之陳述，經告知
簡式審判程序之旨，並聽取被告與公訴人之意見後，本院合議庭
裁定由受命法官獨任進行簡式審判程序，本院判決如下：
    主  文
辛○○共同犯詐欺取財罪陸罪，各處有期徒刑參月，應執行有期
徒刑壹年肆月。
    事  實
一、辛○○（原名賴春琪）與乙○○共同基於意圖為自己不法所
    有之犯意聯絡，先由乙○○至不詳之文具店購得面額1 千元
    之玩具紙鈔1 疊，並取其中部分紙鈔剪下其花紋，黏貼於其
    他完好之玩具紙鈔上，用以覆蓋「實習玩具紙鈔」之字樣，
    藉以佯充新臺幣（下同）1 千元之真鈔後，於附表所示之時
    間、地點，以附表所示之方式，先後向己○○、張丰政、甲○○、丙○○、庚○○○、丁○○詐得如附表所示之財物得
    逞（乙○○涉犯詐欺部分，業經本院判處徒刑在案）。
二、案經丙○○訴由高雄市政府警察局楠梓分局報告臺灣高雄地
    方法院檢察署檢察官偵查起訴。
    理  由
一、本件被告所犯係死刑、無期徒刑、最輕本刑為3 年以上有期
    徒刑以外之罪，其於準備程序中就被訴事實為有罪之陳述，
    經法官告知簡式審判程序之旨，並聽取公訴人及被告之意見
    後，本院依刑事訴訟法第273 條之1 第1 項之規定，裁定進
    行簡式審判程序。
二、訊據被告對於上揭多次夥同乙○○以玩具鈔詐欺取財之事實
    ，坦承不諱，核與證人即共犯乙○○、被害人己○○、張丰
    政、甲○○、丙○○、庚○○○、丁○○證述情節，大致相
    符，並有照片7 張附卷可稽，以及被告與乙○○用以向附表
    編號一至二、編號四至六所示之己○○、張丰政、丙○○、
    庚○○○、丁○○行騙之玩具紙鈔5 紙扣案可憑，本案事證
    明確，被告先後6 次詐欺取財犯行，堪以認定。
三、核被告所為，係犯刑法第339 條第1 項之詐欺取財罪。又附
    表所示之6 次詐欺取財犯行，均係由被告騎乘機車搭載乙○○，由乙○○假藉購買物品，並交付面額1 千元之玩具紙鈔
    予店家，待店家找付零錢交予乙○○後，即由辛○○騎乘機
    車搭載乙○○迅速離去，以免店家發現交付之幣紙乃玩具紙
    鈔，而詐欺所得之款項，則由被告與乙○○朋分，此據被告
    於警詢中陳稱甚詳，足見被告與乙○○之間，就上開6 次詐
    欺取財之犯行，具有犯意聯絡與行為分擔，而為共同正犯。
    又被告所犯如附表所示之6 次詐欺取財犯行，犯意各別，且
    無想像競合之關係，應予分論併罰。本院審酌被告正值壯年
    ，不思循正當途徑賺取自身所需財物，竟夥同乙○○假藉購
    物名義，並以玩具紙鈔充作真鈔向己○○、張丰政、甲○○
    、丙○○、庚○○○、丁○○行騙，致己○○等7 人受有財
    產上損失，行為實屬不該，惟念及被告詐欺所得之財物非鉅
    ，且坦承犯行，堪認尚具悔意等一切情狀，量處如主文所示
    之刑，並定應執行刑如主文所示。扣案之玩具紙鈔5 紙，業
    經乙○○交付己○○、張丰政、丙○○、庚○○○、丁○○
    ，此經被告與證人己○○、張丰政、丙○○、庚○○○、丁○○證述在卷，已非被告或乙○○所有，依法均不得宣告沒
    收，附此敘明。
據上論斷，應依刑事訴訟法第273 條之1 第1 項、第299 條第1
項前段，刑法第28條、第339 條第1 項、第51條第5 款，刑法施
行法第1 條之1 ，判決如主文。
本案經檢察官戊○○到庭執行職務。
中    華    民    國    98    年    2     月    24    日
                  刑事第七庭  法  官  高增泓
以上正本證明與原本無異。
如不服本判決，應於判決送達後10日內，向本院提出上訴狀。
中    華    民    國    98    年    2     月    24    日
                              書記官  黃麗玉
附錄本案論罪科刑法條全文：
刑法第339條
意圖為自己或第三人不法之所有，以詐術使人將本人或第三人之
物交付者，處5 年以下有期徒刑、拘役或科或併科1 千元以下 罰
金。
以前項方法得財產上不法之利益或使第三人得之者，亦同。
前2 項之未遂犯罰之。
附表：
┌──┬─────┬─────┬──────────────┬───────┬───┐
│編號│ 犯罪時間 │ 犯罪地點 │ 犯  罪  方  法  及  手  段 │犯罪所得      │被害人│
├──┼─────┼─────┼──────────────┼───────┼───┤
│ 一 │96年10月18│高雄市楠梓│由辛○○騎乘機車搭載乙○○至│900 元。      │己○○│
│    │日下午6 時│區○○路89│己○○所經營而設於左址之「傻│              │      │
│    │許        │之3 號    │瓜冰茶店」，向己○○佯稱：欲│              │      │
│    │          │          │購買100 元之椰果奶茶4 杯，因│              │      │
│    │          │          │另要購買炸雞，先行付帳找零等│              │      │
│    │          │          │語，並當場出示交付面額1 千元│              │      │
│    │          │          │之玩具紙鈔予黃桂梅，致黃桂梅│              │      │
│    │          │          │誤認乙○○為購買椰果奶茶始交│              │      │
│    │          │          │付真鈔，而陷於錯誤，當場交付│              │      │
│    │          │          │900 元現金予乙○○。乙○○詐│              │      │
│    │          │          │得黃桂梅交付之現金900 元後，│              │      │
│    │          │          │隨即由賴家婉騎乘機車搭載洪國│              │      │
│    │          │          │峰離去。                    │              │      │
├──┼─────┼─────┼──────────────┼───────┼───┤
│ 二 │96年11月某│高雄市楠梓│由辛○○騎乘機車搭載乙○○至│850 元。（張丰│張丰政│
│    │日凌晨2 時│區○○○路│張丰政所經營而設於左址之「肯│政交付之現金90│      │
│    │許        │高雄客運總│士炸雞店」，向張丰政佯稱：欲│0 元，扣除洪國│      │
│    │          │站前「肯士│購買150 元之炸雞等語，並當場│峰交付之硬幣50│      │
│    │          │炸雞店」  │將面額1 千元之玩具紙鈔及硬幣│元後為850 元）│      │
│    │          │          │50元放置於櫃臺上，要求張丰政│              │      │
│    │          │          │找零，張丰政因而誤認乙○○為│              │      │
│    │          │          │購買炸雞而交付真鈔，致陷於錯│              │      │
│    │          │          │誤，而當場交付900 元現金予洪│              │      │
│    │          │          │國峰。乙○○詐得張丰政交付之│              │      │
│    │          │          │現金900 元後，隨即由賴家婉騎│              │      │
│    │          │          │乘機車搭載乙○○離去。      │              │      │
├──┼─────┼─────┼──────────────┼───────┼───┤
│ 三 │96年11月26│高雄市楠梓│由辛○○騎乘機車搭載乙○○至│860 元。（呂鳳│甲○○│
│    │日晚間8 時│區○○路  │甲○○所經營而設於左址之「阿│冷交付之現金90│      │
│    │許        │116 號    │榮排骨飯」，向甲○○佯稱：欲│0 元，扣除洪國│      │
│    │          │          │購買豬腳飯便當2 份及紫菜蛋花│峰交付之硬幣40│      │
│    │          │          │湯1 份，因需至楠梓火車站載人│元後為860 元）│      │
│    │          │          │，先行付帳找零等語，並當場出│              │      │
│    │          │          │示交付面額1 千元之玩具紙鈔及│              │      │
│    │          │          │硬幣40元予甲○○，致甲○○誤│              │      │
│    │          │          │認乙○○為購買便當與紫菜蛋花│              │      │
│    │          │          │湯始交付真鈔，而陷於錯誤，當│              │      │
│    │          │          │場找零交付900 元現金予乙○○│              │      │
│    │          │          │。乙○○詐得甲○○交付之現金│              │      │
│    │          │          │900 元後，隨即由賴家婉騎乘機│              │      │
│    │          │          │車搭載乙○○離去。          │              │      │
├──┼─────┼─────┼──────────────┼───────┼───┤
│ 四 │96年11月30│高雄市楠梓│由辛○○騎乘機車搭載乙○○至│850 元。      │丙○○│
│    │日下午2 時│區○○路與│丙○○所經營而設於左址之菱角│              │      │
│    │30分許    │東寧路口  │攤，向丙○○佯稱：欲購買150 │              │      │
│    │          │          │元之菱角、花生，因要載小孩，│              │      │
│    │          │          │先行付帳找零等語，並當場出示│              │      │
│    │          │          │交付面額1 千元之玩具紙鈔予陳│              │      │
│    │          │          │秋菊，致丙○○誤認乙○○為購│              │      │
│    │          │          │買菱角與花生始交付真鈔，而陷│              │      │
│    │          │          │於錯誤，當場交付850 元現金予│              │      │
│    │          │          │乙○○。乙○○詐得丙○○交付│              │      │
│    │          │          │之現金850 元後，隨即由賴家婉│              │      │
│    │          │          │騎乘機車搭載乙○○離去。    │              │      │
├──┼─────┼─────┼──────────────┼───────┼───┤
│ 五 │96年12月初│高雄市楠梓│由辛○○騎乘機車搭載乙○○至│800 元。      │蔡黃秀│
│    │某日下午6 │區○○路  │庚○○○所經營而設於左址之「│              │逾    │
│    │時許      │732 號    │好口味麵店」，向庚○○○佯稱│              │      │
│    │          │          │：欲購買200 元之牛肉麵及小菜│              │      │
│    │          │          │，因要載小孩，需先行付帳找零│              │      │
│    │          │          │等語，並當場出示交付面額1 千│              │      │
│    │          │          │元之玩具紙鈔予庚○○○，蔡黃│              │      │
│    │          │          │秀逾因而誤認乙○○為購買牛肉│              │      │
│    │          │          │麵及小菜而交付真鈔，致陷於錯│              │      │
│    │          │          │誤，當場交付800 元現金予洪國│              │      │
│    │          │          │峰。乙○○詐得庚○○○交付之│              │      │
│    │          │          │現金800 元後，隨即由賴家婉騎│              │      │
│    │          │          │乘機車搭載乙○○離去。      │              │      │
├──┼─────┼─────┼──────────────┼───────┼───┤
│ 六 │96年12月3 │高雄市楠梓│由辛○○騎乘機車搭載乙○○至│840 元。（陳素│丁○○│
│    │日早上7 時│區○○路36│丁○○所經營而設於左址之「美│霞交付之現金90│      │
│    │30分許    │號        │迪亞早餐店」，向丁○○佯稱：│0 元，扣除洪國│      │
│    │          │          │欲購買160 元之咖啡與雞腿堡，│峰交付之硬幣60│      │
│    │          │          │因還要去買炸雞，請先行付帳找│元後為840 元）│      │
│    │          │          │零等語，並當場出示交付面額1 │              │      │
│    │          │          │千元之玩具紙鈔及硬幣60元予陳│              │      │
│    │          │          │素霞，致丁○○誤認乙○○為購│              │      │
│    │          │          │買咖啡與雞腿堡始交付真鈔，而│              │      │
│    │          │          │陷於錯誤，當場交付900 元現金│              │      │
│    │          │          │予乙○○。乙○○詐得丁○○交│              │      │
│    │          │          │付之現金900 元後，隨即由賴家│              │      │
│    │          │          │婉騎乘機車搭載乙○○離去。  │              │      │
└──┴─────┴─────┴──────────────┴───────┴───┘


司法院資訊處製作；財團法人民間司法改革基金會備份。
